【裁判字號】    90,重附民上,196
【裁判日期】    900928
【裁判案由】    違反商標法
【裁判全文】
臺灣高等法院臺南分院刑事附帶民事訴訟判決
      上  訴  人  瑞順企業股份有限公司
      法定代理人  丙  ○  ○
      訴訟代理人  楊  錫  禎  律師
      被上訴人    能光興業股份有限公司
      被上訴人兼
      法定代理人  甲  ○  ○
      被上訴人    乙  ○  ○
右上訴人因被上訴人違反商標法案件，不服臺灣雲林地方法院九十年度重附民字第六
號中華民國九十年五月三十一日第一審判決，提起上訴，本院判決如左：
      主      文
上訴駁回。
      事      實
甲、上訴人方面：
    一、上訴聲明：
        （一）原判決廢棄。
        （二）右廢棄部分，被上訴人乙○○應給付上訴人新台幣貳仟萬元及自起訴
              狀繕本送達翌日起至清償日止，按年息百分之五計算之利息。
        （三）被上訴人等應連帶給付上訴人新台幣肆佰萬元及自起訴狀繕本送達翌
              日起至清償日止，按年息百分之五計算之利息。
        （四）訴訟費用由被上訴人等連帶負擔。
    二、陳述略稱：
        （一）被上訴人甲○○與乙○○二人為夫妻關係，甲○○並係設於雲林縣斗
              六市○○路四十九號「能光興業股份有限公司」（下稱能光公司）之
              負責人，乙○○則為能光公司之監察人，二人基於意圖營利之概括犯
               意聯格，自民國八十八年十二月間起，明知標示於然燒機（器）之
               「OLYMPIA」商標名稱、圖樣，係上訴人瑞順企業股份有限公司（下
               稱瑞順公司）於八十七年七月十六日向經濟部中央標準局（現單位
               名稱改為經濟部智慧財產局）申請獲准註冊，其商標註冊號數為第
               0000000號，專用期間自八十七年七月十六日起至九十三年
              十月三十一日止，竟未經上訴人瑞順公司許可，意圖欺騙他人，擅自
              從南韓進口外文字母相同，外觀相似，有混同誤認之虞之商標圖樣燃
              燒機（器）二百六十八台，並在經濟日報刊登廣告，公開促銷出售瑞
              順公司所有商標「0LYMPIA」燃燒機（器）物品圖利。嗣於八十九年
              五月三十日上午十一時許，在上址為雲林縣調查站持檢察官核發搜索
              票當場查獲，並扣得擅自進口侵害商標之「0LYMPIA」燃燒機（器）
              。
        （二）核被上訴人甲○○與乙○○前開行為係觸犯商標法第六十二條第一款
              、第二款及同法第六十三條之罪嫌並為連續犯，且依商標法第六十一
              條第一項、第六十六條第一項第三款及第三項、公司法第二十三條及
              民法第一八四條、第一八五條之規定可知，被上訴人能光興業股份有
              限公司、朱欽麒與乙○○為共同侵權行為人，且應假前開商標法等規
              定，應負連帶賠償責任，刑事部分經臺灣雲林地方法院檢察署以八十
              九年度偵字第二六七八號及第三二六四號向臺灣雲林地方法院提起公
              訴，雖由該院九十年度易字第一九二號刑事判決諭知被上訴人無罪在
              案，但對於刑事部分已提出上訴，故依刑事訴訟法第五０三條第二項
              之規定，對刑事附帶民事訴訟部分提出上訴。
        （三）按「商標專用權人對於侵害其商標專用權者，得請求損害賠償，並得
              請排除其侵害，有侵害之慮者，得請求防止之。」「商標專用權人，
              依第六十一條請求損害賠償時，得就左列各款擇一計算其損害：：三
              就查獲侵害商標專用權商品零售單價五百倍至一千五百倍之金額。．
              ，商標專用權人之業務上信譽，因侵害而致減損時，並得另請求賠償
              相當之金額。」「公司負責人對於公司業務之執行，如有違反法令致
              他人受有損害時，對他人應與公司負連帶賠償之責。」「因故意不法
              侵害他人之權利者，負損害賠償責任。」「數人共同不法侵害他人之
              權利者，連帶負損害賠償責任。」「連帶債務之債權人，得對於債務
              人中之一人，或數人，或全體，同時或先後請求全部或一部之給付。
              」商標法第六十一條第一項、第六十六條第一項第三款及第三項、公
              司法第二十三條、民法第一八四條、第一八五條及第二七三條第一項
              分別定有明文。從而：
              （I）因被上訴人能光興業股份有限公司及甲○○此部分之連帶賠償
                    責任，上訴人已向鈞院提起民事訴訟並分八十九年重訴字第六
                    十一號審理中（仁股），而以被上訴人能光興業股份有限公司
                    賣給辰鼎及玖右公司柴油燃燒機每台單價分別為OM3壹萬肆仟
                    零肆拾元、LT｜50T參萬參仟元及OMI壹萬壹仟伍佰元為標準，
                    依商標法第六十六條第一項第三款壹仟伍百倍之金額計算，上
                    訴人對被上訴人乙○○部分，暫請求賠償貳仟萬元，其餘賠償
                    數額保留之，故為訴之聲明第一項之請求。
              （II）上訴人因被上訴人能光興業股份有限公司之侵害商標行為，已
                     嚴重造成上訴人產品係自日本進口而有一定品質之侵害，危
                     及市場上之銷售權益，尤甚者，被上訴人公司竟透過新聞報
                     紙之方式，公然促銷侵害上訴人商標之品質較差之韓國產品
                     ，並利用低價銷售打擊上訴人既有之燃燒機市場，以非法競
                     爭方式欺罔消費者，故對上訴人之業務上信譽，已因其侵害
                     而致減損，對於被上訴人能光興業股份有限公司、甲○○與
                     乙○○此部分應負之連帶賠償責任，暫以肆佰萬元計算，故
                     為訴之聲明第二項之請求。
乙、被上訴人等未提出書狀作何聲明或陳述，惟據其在刑事訴訟程序，否認有侵害商
    標之犯罪行為，並引用刑事程序之證據。
      理      由
一、按刑事訴訟諭知無罪、免訴或不受理之判決者，對於附帶民事訴訟部分，應以判
    決駁回原告之訴，刑事訴訟法第五百零三條第一項前段定有明文。
二、本件被告等被訴違反商標法一案，經原審判決無罪，上訴本院後亦經駁回上訴在
    案，原審依上開規定，駁回上訴人之訴，依法並無不合，本件上訴為無理由，應
    予駁回。
據上論斷，應依刑事訴訟法第三百六十八條，判決如主文。
中    華    民    國      九十      年      九      月        廿八      日
                                  臺灣高等法院臺南分院刑事第六庭
                                      審判長法官  楊    明    章
                    法官  徐    宏    志
                                            法官  戴    勝    利
右正本證明與原本無異。
如不服本判決，應於判決送達後十日內向本院提出上訴狀，其未敘述理由者並應於提
出上訴狀後十日內向本院補提理由書（應附繕本)。
                                      法院書記官  吳    銘    添
中    華    民    國      九十      年      十      月        二        日


司法院資訊處製作；財團法人民間司法改革基金會備份。
